【裁判字號】    99,司家聲,19
【裁判日期】    990825
【裁判案由】    請求遺產管理人報酬
【裁判全文】
臺灣板橋地方法院民事裁定            99年度司家聲字第19號
聲  請  人  甲○○（即被繼承人乙○○之遺產管理人）
上列聲請人因擔任被繼承人乙○○之遺產管理人聲請核定報酬，
本院裁定如下：
    主      文
聲請人得請求代為管理被繼承人乙○○遺產之報酬新臺幣貳萬貳
仟玖佰參拾參元。
聲請程序費用由被繼承人乙○○之遺產負擔。
    理      由
一、本件聲請意旨略以：被繼承人乙○○之遺產，前經鈞院以95
    年度繼字第2423號民事裁定選任聲請人為管理人確定在案。
    茲因鈞院99年度司執火字第10411 號強制執行事件，於民國
    99年4 月27日業經拍定，拍定金額為新臺幣2,290,000 元，
    爰依民法第1132條第2 項前段、第1150條前段、第1183條及
    代管無人承認繼承遺產作業要點第14條第3 項之規定，請求
    遺產管理人報酬新臺幣22,900元等語。
二、按遺產管理人得請求報酬，其數額由親屬會議按其勞力及其
    與被繼承人之關係酌定之；被繼承人無親屬會議可資酌定報
    酬數額，遺產管理職務終結前，應依民法第1183條規定，聲
    請法院酌定報酬，其請求標準不得低於孳息收入部分十分之
    三及遺產現值百分之一，財政部訂頒之「代管無人承認繼承
    遺產作業要點」第14點第3 項規定可資參考。經查：
（一）聲請人主張其前經本院95年度繼字第2423號民事裁定選任
      為被繼承人乙○○之遺產管理人等情，業經聲請人提出上
      開民事裁定暨確定證明書等影本為憑。
（二）聲請人主張被繼承人乙○○遺有臺北縣五股鄉○○地○段
      蓬萊坑小段8-2 地號土地暨其上蓬萊路2 巷7 號5 樓房屋
      暨附屬建物，經本院民事執行處進行拍賣程序後，執行所
      得金額為新臺幣2,293,300 元，有聲請人所提本院民事執
      行處99年7 月22日板院輔99司執火字第10411 號函影本為
      證。
（三）聲請人固主張其執行遺產管理人職務之報酬為22,900元等
      情，惟本件被繼承人乙○○無親屬會議可資酌定報酬數額
      ，是聲請人仍應依民法第1183條之規定，按上開財政部訂
      頒「代管無人承認繼承遺產作業要點」之標準，依被繼承
      人遺產現值百分之一計算請求代管遺產之報酬即22,933元
      為適當。從而，本院參酌前開卷附被繼承人遺產相關資料
      等，認聲請人請求上開數額之報酬為有理由，應予准許。
三、依非訟事件法第21條第2 項、民事訴訟法第78條及第95 條
    ，裁定如主文。
四、如對本裁定抗告須於裁定送達後10日內向本院提出抗告狀，
    並繳納抗告費新臺幣1,000 元。
中    華    民    國    99    年    8     月    25    日
                  家事法庭      司法事務官  翟天翔

司法院資訊處製作；財團法人民間司法改革基金會備份。
